臺灣板橋地方法院刑事判決　　　　　　100年度簡上字第752號
上　訴　人
即　被　告　林峻誼
上列上訴人因過失傷害案件，不服本院100 年度簡字第4314號，
中華民國100 年7 月20日所為第一審簡易判決（聲請簡易判決處
刑案號：臺灣板橋地方法院檢察署100 年度偵字第12682 號），
提起上訴，本院管轄第二審之合議庭判決如下：
    主  文
上訴駁回。
林峻誼緩刑貳年，並應於民國100 年11月10日前依本院100 年度
附民移調字第226 號調解筆錄之內容所示向被害人陳健宇支付新
臺幣萬元。
    事實及理由
一、本案經本院審理結果，認第一審判決以被告林峻誼所為係犯
    刑法第284 條第1 項前段之過失傷害罪，依刑事訴訟法第44
    9 條第1 項前段、第3 項、第454 條第2 項，刑法第284 條
    第1 項前段、第41條第1 項前段，刑法施行法第1 條之1 第
    1 項、第2 項前段之規定，並爰審酌被告進行資源回收時，
    本應注意將資源回收物持交清潔隊員，竟疏未注意及此，任
    意將該資源回收物拋擲入資源回收車內，而不慎砸中告訴人
    陳健宇，致告訴人受有頭部外傷併合腦震盪之傷害，不僅造
    成告訴人身體及精神上之痛苦，告訴人之生活及工作上亦多
    有不便，且迄未與告訴人達成和解，賠償所受損失，暨其犯
    罪後坦承犯行、態度尚佳等一切情狀，量處拘役40日，並諭
    知易科罰金之折算標準，其認事用法及量刑均屬妥適，應予
    維持，併引用第一審簡易判決書記載之事實、理由及證據（
    詳如附件）。
二、被告上訴意旨略以：伊承認有不小心砸傷告訴人陳健宇，伊
    願意賠償對方醫藥費，伊想要和對方和解，希望法院給伊一
    次機會云云，惟按關於刑之量定，係實體法上賦予法院得為
    自由裁量之事項，倘其未有逾越法律所規定之範圍，或濫用
    其權限，即不得任意指摘為違法，是被告雖就原審法院適法
    範圍裁量權之行使為爭執，惟原審量定刑期，已審酌被告各
    種犯罪情狀，並無失出，且被告係於原審判決後，始與被害
    人達成調解，再於本院審理時為認罪之陳述，原審自無從審
    酌此一調解情狀，是被告上訴請求從輕量刑云云，為無理由
    ，應予駁回。
三、又被告雖於97年間因偽造文書案經判處有期徒刑3 月，減為
    有期徒刑1 月又15日，緩刑2 年，惟迄今緩刑已屆滿未經撤
    銷，是該有期徒刑之宣告業失其效力失，自應認被告於本案
    判決前未曾因故意犯罪受有期徒刑以上刑之宣告，此有臺灣
    高等法院被告前案紀錄表一份在卷可稽。是其經此偵審教訓
    後，當知所警惕，且念及其因過失致告訴人受傷，但告訴人
    受傷情況非屬至重，其復於本院審理中與告訴人成立調解願
    賠償告訴人新臺幣（下同）3 萬元（參卷附本院100 年度附
    民移調字第226 號調解筆錄），容已盡力彌補其所造成之損
    害，告訴人亦預為撤回過失傷害之告訴並同意以附履行條件
    之方式給予被告緩刑之機會，是本院認尚無逕對被告施以自
    由刑之必要，自可先賦予被告非在監之適當社會處遇，以期
    其能有效回歸社會。故上開對被告宣告之刑，應以暫不執行
    為適當，爰諭知被告緩刑2 年，以啟自新；又本院斟酌被告
    雖與告訴人經調解成立，同意支付被害人3 萬元，但實際上
    被告尚未履行，為免被告於受緩刑宣告後未能依約履行，爰
    同時諭知被告應依本院100 年度附民移調字第226 號調解筆
    錄之內容所示向被害人支付3 萬元之財產上賠償，以保障告
    訴人之權益；倘被告違反上開應行負擔之事項且情節重大者
    ，依刑法第75條之1 第1 項第4 款之規定，其緩刑之宣告仍
    得由告訴人將被告履行負擔之情形陳請檢察官向本院聲請撤
    銷，併此敘明。
據上論斷，應依刑事訴訟法第455 條之1 第1 項、第3 項、第36
8 條、第373 條，刑法第74條第1 項第1 款、第2 項第3 款，判
決如主文。
本案經檢察官黃士元到庭執行職務。
中    華    民    國   100    年    10    月    31    日
                  刑事第一庭    審判長法  官  李釱任
                                      法  官  戴嘉清
                                      法  官  陳正偉
以上正本證明與原本無異
本件不得上訴
                                      書記官  張惠芳
中    華    民    國   100    年    10    月    31    日